# 关于新收购的公司净资产为负数的合并报表处理

提问人：ghost_pj510 时间：2016-03-01 20:35:22
集团名下全资子公司A在本年 7 月份收购的全资孙公司B，子公司A投资款 1000 万，但孙公司B所有者权益已经是负数，具体表现为实收资本 1000 万，资本公积 900 万，未分配利润-3000万，请问在做子公司A合并孙公司B的合并报表抵消长投时，是按以下哪种方法：
1.先将长期股权投资-1000万减记至零确认资产减值损失，再确认孙公司的投资损失-1100万抵减子公司未分配利润。
2.直接确认投资款与孙公司所有者权益的差额部分 2100 万确认为商誉？
再问，若将子公司A纳入集团公司合并报表中一起合并时，期初是否需要调整？（我理解的在合并AB时，用的个别报表应该是 7 月份的期初数，但合并集团公司与子公司A时，却需要用到 1 月份的期初数）

回答人：chenyiwei
这是同一控制下合并还是非同一控制下合并？如果是同一控制下合并，则投资成本为零，差额冲减资本公积；如果是非同一控制下合并，则投资成本 1000 万，与被收购方可辨认净资产于购买日的公允价值（注意：不是账面价值）之间的差额在合并报表层面确认为商誉或负商誉。

提问人：potato_2013 时间：2016-03-02 09:46:33
请教一下，陈老师：现在准则已经不在提出“非持续经营，不再纳入合并报表范围“的问题吧。一切以控制为判断标准？

回答人：chenyiwei
是。

提问人：moyongwei111 时间：2017-07-24 10:53:59
请教陈老师， 1 、对于非同一控制下合并，收购的子公司（100%股权）净资产为负数时，计算商誉时是可辨认净资产公允价值是按照 0 计算还是负数，即假设收购价款是A，净资产是-B，商誉是A还是A+B？谢谢！ 2 、另外对于同一控制下合并，被收购方净资产为负数时，长投的初始计量应该是按照 0 来计算，支付的价款冲减资本公积和留存收益，这样对吧？谢谢！

回答人：chenyiwei
1 、按负数计算，即A＋B； 2 、是。

提问人：心凝释怀 时间：2018-01-10 14:20:37
请教陈老师，非同一控制下企业合并，本年 2 月新成立公司，于本年 5 月100%收购已经存续的德国公司，购买日后编制合并报表时，不考虑内部交易与往来抵消，合并调整分录如下： （ 1 ）借：长期股权投资 （自购买日至报表日子公司净利润） 贷：投资收益 （ 2 ）借：实收资本 资本公积 未分配利润 ① 商誉（根据报表日人民币汇率计算） 其他综
合收益-外币报表折算差额 （购买日与报表日商誉汇率差额） 贷：长期股权投资 （ 3 ）借：投资收益（本期子公司净利润）
年初未分配利润 贷：未分配利润 ② 请问： 1.调整分录是否正确？ 2.调整分录中的①、②的未分配利润金额是否相等？
我在做抵消分录时，①的未分配利润为倒挤数，②的未分配利润为子公司期末未分配利润数，这二者之前出现差额，应如何处理？差额出现的原因是否可能为资本公积自购买日至报表日的外币变动数的汇率差额？是否应放在其他综合收益中？ 3.（ 3 ）中的调整分录是否需要调整年初未分配利润？ 希望您能解答我的疑惑，非常感谢！

回答人：chenyiwei
1 、 2 两处未分配利润的金额应相等。但不是被收购方的原始报表数，是按购买日可辨认净资产公允价值对折旧、摊销等的影响调整后的结果。